Ciência da computação, informação e obras gerais
Ciência da computação, informação e obras gerais
- Organizações Gerais e Museologia, 2019 - ?; BR ES BPMMWSP-000-060; Biblioteca Pública Municipal Major Walter dos Santos Paiva
  - Organizações em outras áreas geográficas, 2019 - ?; BR ES BPMMWSP-000-060-068; Biblioteca Pública Municipal Major Walter dos Santos Paiva
  - Museologia, 2019 - ?; BR ES BPMMWSP-000-060-069; Biblioteca Pública Municipal Major Walter dos Santos Paiva
- Notícias da mídia, jornalismo e editoração, 2019 - ?; BR ES BPMMWSP-000-070; Biblioteca Pública Municipal Major Walter dos Santos Paiva
  - Jornalismo, 2019 - ?; BR ES BPMMWSP-000-070-070.4; Biblioteca Pública Municipal Major Walter dos Santos Paiva
    - Manual do jornalismo para rádio, TV e novas mídias, 2013; BR ES BPMMWSP-000-070-070.4-978-85-352-5335-1; Papel; Barbeiro, Heródoto; Lima, Paulo Rodolfo de
      Barbeiro, Heródoto; Lima, Paulo Rodolfo de; Jornalismo; Jornalismo; Telejornalismo; Radiojornalismo
    - Não espere pelo epitáfio... Provocações filosóficas, 2005; BR ES BPMMWSP-000-070-070.4-978-85-326-3222-7; Papel; Cortella, Mário Sergio
      Cortella, Mário Sergio; Crônicas jornalísticas; Crônicas; Filosofia; Jornalismo
    - Clarice Lispector Jornalista: páginas femininas e outras histórias, 2006; BR ES BPMMWSP-000-070-070.4-85-7359-479-9; Papel; Nunes, Aparecida Maria
      Nunes, Aparecida Maria; Jornalismo; Jornalismo; Mulheres; Clarice Lispector
    - Holocausto brasileiro, 2013; BR ES BPMMWSP-000-070-070.4-978-85-8130-157-0; Papel; Arbex, Daniela
      Arbex, Daniela; Jornalismo; Hospital Colõnia; Pacientes; Maus tratos; Reportagem; Genocídio; Hospitais Psiquiátricos
    - Problema vital, Jeca Tatu e outros contos, 2010; BR ES BPMMWSP-000-070-070.4-978-85-250-4861-5; Papel; Lobato, Monteiro
      Lobato, Monteiro; Jornalismo; Reportagem; Saneamento básico; Monteiro Lobato; Saúde pública
      Compra
    - A ilha: um repórter brasileiro no país de Fidel Castro, 2001; BR ES BPMMWSP-000-070-070.4-85-359-0130-2; Papel; Morais, Fernando
      Morais, Fernando; Jornalismo; Cuba; Reportagem; Sociedade; Política; Economia
    - Gomorra: a história real de um jornalista infiltrado na violenta máfia napolitana, 2009; BR ES BPMMWSP-000-070-070.4-978-85-286-1368--1; Papel; Saviano, Roberto
      Saviano, Roberto; Jornalismo; Máfia napolitana; Reportagem; Crime organizado
    - Chico Mendes, crime e castigo: quinze anos depois, o autor volta ao Acre para concluir a mais premiada reportagem sobre o herói dos Povos da Floresta, 2003; BR ES BPMMWSP-000-070-070.4-85-359-0448-4; Papel; Ventura, Zuenir
      Ventura, Zuenir; Jornalismo; Reportagem; Chico Mendes; Assassinato; História; Acre
    - Cidade partida, 1994; BR ES BPMMWSP-000-070-070.4-85-7164-403-9; Papel; Ventura, Zuenir
      Ventura, Zuenir; Jornalismo; Rio de Janeiro; Condições sociais; Reportagem
    - MInhas história dos outros, 2005; BR ES BPMMWSP-000-070-070.4-85-7665-076-2; Papel; Ventura, Zuenir
      Ventura, Zuenir; Jornalismo; Jornalismo; Memórias; Brasil; Jornalismo brasileiro
    - Operação Marins: o sumiço do escoteiro Marco Aurélio, s.d.; BR ES BPMMWSP-000-070-070.4-2023-11-13/16; Papel; Nunes, Rodrigo
      Nunes, Rodrigo; Jornalismo; Reportagem; Investigação; Desaparecimento; Escoteiro Marco Aurélio
  - Jornal na América do Norte, 2019 - ?; BR ES BPMMWSP-000-070-071; Biblioteca Pública Municipal Major Walter dos Santos Paiva
  - Jornal nas Ilhas Britânicas; na Inglaterra, 2019 - ?; BR ES BPMMWSP-000-070-072; Biblioteca Pública Municipal Major Walter dos Santos Paiva
  - Jornais na Europa central; na Alemanha, 2019 - ?; BR ES BPMMWSP-000-070-073; Biblioteca Pública Municipal Major Walter dos Santos Paiva
  - Jornais na França & Mônaco, 2019 - ?; BR ES BPMMWSP-000-070-074; Biblioteca Pública Municipal Major Walter dos Santos Paiva
  - Jornal na Itália e ilhas adjacentes, 2019 - ?; BR ES BPMMWSP-000-070-075; Biblioteca Pública Municipal Major Walter dos Santos Paiva
  - Na Península Ibérica e ilhas adjacentes, 2019 - ?; BR ES BPMMWSP-000-070-076; Biblioteca Pública Municipal Major Walter dos Santos Paiva
  - Jornal na Europa Oriental; na Rússia, 2019 - ?; BR ES BPMMWSP-000-070-077; Biblioteca Pública Municipal Major Walter dos Santos Paiva
  - Jornal na Escandinávia, 2019 - ?; BR ES BPMMWSP-000-070-078; Biblioteca Pública Municipal Major Walter dos Santos Paiva
  - Jornais em outras áreas geográficas, 2019 - ?; BR ES BPMMWSP-000-070-079; Biblioteca Pública Municipal Major Walter dos Santos Paiva
    - A modernização da imprensa (1970-2000), 2002; BR ES BPMMWSP-000-070-079-85-7110-685-1; Papel; Abreu, Alzira Alves de
      Abreu, Alzira Alves de; Jornalismo; Jornalismo; Imprensa; Aspectos políticos; Jornalismo brasileiro; História
    - Nos bastidores da notícia, 1990; BR ES BPMMWSP-000-070-079-85-250-0768-4; Papel; Garcia, Alexandre
      Garcia, Alexandre; Jornalismo; Jornalismo; Memórias; Jornalismo brasileiro
    - A luta contra a corrupção, 2017; BR ES BPMMWSP-000-070-079-978-85-68377-10-9; Papel; Dellagnol, Deltan
      Dellagnol, Deltan; Jornalismo; Jornalismo; Imprensa; Lava jato; Jornalismo brasileiro; Política
    - Os cronistas de Momo: imprensa e carnaval na primeira república, 2006; BR ES BPMMWSP-000-070-079-85-7108-297-9; Papel; Coutinho, Eduardo Granja
      Coutinho, Eduardo Granja; Jornalismo; Jornalismo; Imprensa; Carnaval; História; Jornalismo brasileiro; História do Brasil; Primeira República
    - Mídia e violência: novas tendências na cobertura de criminalidade e segurança no Brasil, 2007; BR ES BPMMWSP-000-070-079-978-85-98272-10-8; Papel; Ramos, Silvia
      Ramos, Silvia; Jornalismo; Jornalismo; Mídia; Criminalidade; Jornalismo brasileiro
    - Deu no New York Times: o Brasil segundo a ótica de um repórter do jornal mais influente do mundo, 2008; BR ES BPMMWSP-000-070-079-978-85-7302-927-7; Papel; Rohter, Larry
      Rohter, Larry; Jornalismo; Jornalismo; Reportagem; New York Times
  - Jornalismo: um guia prático da profissão, s.d.; BR ES BPMMWSP-000-070-2023-11-13/11; Papel; Tastone, Alexandra
    Tastone, Alexandra; Jornalismo; Jornalismo
  - O pensamento de Assis Chateaubriand: artigos publicados em 1964, 2008; BR ES BPMMWSP-000-070-2023-11-13/15; Papel; Chateaubriand, Assis
    Chateaubriand, Assis; Jornalismo; Jornalismo; Artigos de jornal; Jornalismo brasileiro
- Coleções gerais, 2019 - ?; BR ES BPMMWSP-000-080; Biblioteca Pública Municipal Major Walter dos Santos Paiva
  - Coleções em Inglês Americano, 2019 - ?; BR ES BPMMWSP-000-080-081; Biblioteca Pública Municipal Major Walter dos Santos Paiva
  - Coleções em Inglês, 2019 - ?; BR ES BPMMWSP-000-080-082; Biblioteca Pública Municipal Major Walter dos Santos Paiva
  - Coleções em outras línguas germânicas, 2019 - ?; BR ES BPMMWSP-000-080-083; Biblioteca Pública Municipal Major Walter dos Santos Paiva
  - Coleções em francês, occitano e catalão, 2019 - ?; BR ES BPMMWSP-000-080-084; Biblioteca Pública Municipal Major Walter dos Santos Paiva
  - Coleções em italiano, romeno e línguas relacionadas, 2019 - ?; BR ES BPMMWSP-000-080-085; Biblioteca Pública Municipal Major Walter dos Santos Paiva
  - Coleções em Espanhol e Português, 2019 - ?; BR ES BPMMWSP-000-080-086; Biblioteca Pública Municipal Major Walter dos Santos Paiva
  - Coleções em línguas eslavas, 2019 - ?; BR ES BPMMWSP-000-080-087; Biblioteca Pública Municipal Major Walter dos Santos Paiva
  - Coleções em línguas escandinavas, 2019 - ?; BR ES BPMMWSP-000-080-088; Biblioteca Pública Municipal Major Walter dos Santos Paiva
  - Coleções em outros idiomas, 2019 - ?; BR ES BPMMWSP-000-080-089; Biblioteca Pública Municipal Major Walter dos Santos Paiva
- Manuscritos e livros raros, 2019 - ?; BR ES BPMMWSP-000-090; Biblioteca Pública Municipal Major Walter dos Santos Paiva
  - Manuscritos, 2019 - ?; BR ES BPMMWSP-000-090-091; Biblioteca Pública Municipal Major Walter dos Santos Paiva
  - Livros Bloco, 2019 - ?; BR ES BPMMWSP-000-090-092; Biblioteca Pública Municipal Major Walter dos Santos Paiva
  - Incunábulos, 2019 - ?; BR ES BPMMWSP-000-090-093; Biblioteca Pública Municipal Major Walter dos Santos Paiva
  - Livros, 2019 - ?; BR ES BPMMWSP-000-090-094; Biblioteca Pública Municipal Major Walter dos Santos Paiva
  - Livros notáveis (Associações/Ligações), 2019 - ?; BR ES BPMMWSP-000-090-095; Biblioteca Pública Municipal Major Walter dos Santos Paiva
  - Livros notáveis (Ilustrações), 2019 - ?; BR ES BPMMWSP-000-090-096; Biblioteca Pública Municipal Major Walter dos Santos Paiva
  - Livros notáveis (Posse ou origem), 2019 - ?; BR ES BPMMWSP-000-090-097; Biblioteca Pública Municipal Major Walter dos Santos Paiva
  - Obras proibidas, falsificações e fraudes, 2019 - ?; BR ES BPMMWSP-000-090-098; Biblioteca Pública Municipal Major Walter dos Santos Paiva
  - Livros notáveis (Formato), 2019 - ?; BR ES BPMMWSP-000-090-099; Biblioteca Pública Municipal Major Walter dos Santos Paiva